臺灣高雄地方法院刑事判決　　　　　　　100年度易字第467號
公　訴　人　臺灣高雄地方法院檢察署檢察官
被　　　告　劉玉珍
被　　　告　吳杰
上列被告因贓物案件，經檢察官提起公訴（99年度偵字第34939
、35214 號、99年度偵緝字第1096號），嗣本院訊問被告後，因
被告就被訴事實為有罪之陳述，並詢問檢察官、被告意見後，乃
裁定由受命法官獨任進行簡式審判程序，本院判決如下：
    主  文
劉玉珍犯故買贓物罪，共四罪，均累犯，各處有期徒刑月，如
易科罰金，均以新臺幣壹仟元折算壹日；又犯牙保贓物罪，累犯
，處有期徒刑月，如易科罰金，以新臺幣壹仟元折算壹日。應
執行有期徒刑壹年貳月，如易科罰金，以新臺幣壹仟元折算壹日
。
吳杰犯故買贓物罪，共二罪，均累犯，各處有期徒刑月，如易
科罰金，均以新臺幣壹仟元折算壹日；又犯收受贓物罪，累犯，
處有期徒刑月，如易科罰金，以新臺幣壹仟元折算壹日。應執
行有期徒刑捌月，如易科罰金，以新臺幣壹仟元折算壹日。
    事  實
一、劉玉珍前因詐欺案件，經臺灣臺中地方法院以97年度中簡字
    第1326號判處有期徒刑3 月減為1 月15日確定，於97年10月
    18日徒刑執行完畢。吳杰前因贓物案件，經本院以97年度審
    簡字第7336號判處有期徒刑2 月確定，於98年11月28日徒刑
    執行完畢。
二、劉玉珍基於故買贓物之故意，於98年6 月底某日，在高雄市
    ○○區○○路三鳳宮附近，明知蕭沅庭所交付之不詳品牌折
    疊自行車1 輛（該自行車為吳中文所有，係蕭沅庭於98年6
    月底某日，在高雄市苓雅區○○○路74之23號前所竊取，價
    值新臺幣（下同）3,000 元）為贓物，仍以800 元代價收購
    之。又基於牙保贓物之故意，於98年7 月7 日19時許，在高
    雄市○○路與河北路口附近之三鳳宮後面廁所旁空地，介紹
    陳敏松向蕭沅庭以5,000 元代價（劉玉珍因而獲得500 元）
    ，購買白色捷安特品牌自行車1 輛（該自行車為葉家佑所有
    ，係蕭沅庭於98年7 月7 日前某日之下午某時許，在高雄市
    ○○區○○路360 巷27號前所竊取，價值為15,000元）。嗣
    於98年7 月10日16時許，在高雄市○○區○○路跳蚤市場為
    警查獲，並扣得上開原為吳中文所有之自行車1 輛及陳敏松
    所自動交付之原為葉家佑所有之自行車1 輛（業已發還被害
    人葉家佑）。
三、劉玉珍明知附表編號1 、2 、4 所示之自行車均為廖新榮所
    竊取之贓物，仍基於故買贓物之故意，於附表所示之時間、
    地點以所示之價格，予以買受後，再均以1,500 元代價分別
    轉售予姓名年籍不詳之人。嗣為警於99年11月13日下午1時3
    分許，在劉玉珍位於高雄市○○區○○路42號11樓之4 住處
    ，查扣劉玉珍變賣前開贓車所得款項100 元，始查知上情。
四、吳杰亦明知附表編號3 、5 所示之自行車均為廖新榮所竊取
    ，仍基於故買贓物之故意，於附表所示之時間、地點以所示
    之價格予以買受後，其中附表編號3 所示自行車留作己用，
    另附表編號5 所示自行車，則以3,000 元代價轉售予不知情
    之葉春華。嗣為警於99年11月18日16時55分許，在吳杰位於
    高雄市苓雅區○○○路212 之3 號住處，查扣如附表編號3
    所示之自行車（已發還被害人），並於同日17時10分許，在
    葉春華位於高雄市苓雅區○○○路235 號2 樓住處，查扣如
    附表編號5 所示之自行車（已發還被害人），始查知上情。
五、吳杰復明知真實姓名年籍不詳綽號「阿華」之友人，於99年
    11月10日17時許，在高雄縣鳳山市（現改制為高雄市鳳山區
    ○○○○路5 號「藍語網咖」所交付懸掛033-HFR 號車牌（
    該車牌為洪林淑娥所有，於99年7 月1 日8 時許，在高雄市
    ○○區○○街3 巷20-4號前遭竊）之重型機車（車主為曾瑞
    雲，由施慧潔所使用，車號218-EAH 號，引擎號碼SG20TA-1
    01383 ，於99年6 月22日18時30分許，在高雄市前鎮區○○
    ○路與凱旋四路安全島上遭竊），係來源不明之贓物，竟仍
    基於收受贓物之犯意收受後供己騎用。嗣於99年11月10日21
    時11分許，為警在高雄市○○區○○路與新莊仔路口查獲，
    並當場扣得上開機車鑰匙1 支、車牌033-HFR 號1 面及重型
    機車1 部（均已發還），始查悉上情。
六、案經高雄市政府警察局苓雅分局移送高雄地方法院檢察署檢
    察官偵查起訴。
    理  由
一、本件被告劉玉珍、吳杰所犯均係死刑、無期徒刑、最輕本刑
    為3 年以上有期徒刑以外之罪，其於準備程序中就被訴事實
    為有罪之陳述，經本院告知簡式審判程序之旨，並聽取檢察
    官、被告之意見後，認為適宜進行簡式審判程序，依刑事訴
    訟法第273 條之1 第1 項規定，裁定由受命法官獨任進行簡
    式審判程序，故本件依照刑事訴訟法第273 條之2 ，其證據
    調查，不受第159 條第1 項、第161 條之2 、第161 條之3
    、第163 條之1 及第164 條至第170 條規定之限制，合先敘
    明。
二、上揭犯罪事實業據被告2 人於本院審理時坦承不諱，核與證
    人廖新榮、陳俊麟、陳宗芳、宋傳良、段光夏、李文貴、葉
    春華、蕭沅庭、莊小汾、陳敏松、葉家佑於警詢、偵查中證
    述之情節相符，並有扣押筆錄、扣押物品目錄表各2 份，贓
    物認領保管單3 紙、路口監視錄影擷錄畫面8 張、照片2 紙
    等件在卷可稽，被告等人之自白與事實相符，本件事證明確
    ，被告2人之犯行洵堪認定，應予依法論科。
三、按收受贓物為贓物罪之概括規定，凡與贓物罪有關，不合於
    搬運、寄藏、故買、牙保贓物，而其物因他人財產犯罪已成
    立贓物之後，有所收受而取得持有者均屬之，最高法院82年
    度臺非字第188 號裁判可資參照。又所謂牙保贓物，係指居
    間媒介贓物之買賣而言，無論為直接或間接均屬之。核被告
    劉玉珍就犯罪事實二、三所為，係犯刑法第349 條第2 項之
    故買贓物罪、牙保贓物罪；核被告吳杰就犯罪事實四、五所
    為係犯刑法第349 條第2 項之故買贓物罪及同條第1 項之收
    受贓物罪。又被告劉玉珍所犯上開4 次故買贓物1 次牙保贓
    物5 罪間；以及被告吳杰所犯上開2 次故買贓物、1 次收受
    贓物罪3 罪間，均犯意各別，行為互異，應予分論併罰。被
    告劉玉珍前因詐欺案件，經臺灣臺中地方法院以97年度中簡
    字第1326號判處有期徒刑3 月減為1 月15日確定，於97年10
    月18日徒刑執行完畢；被告吳杰前因贓物案件，經本院以97
    年度審簡字第7336號判處有期徒刑2 月確定，於98年11月28
    日徒刑執行完畢，此有被告2 人之臺灣高等法院被告前案紀
    錄表附卷可稽，茲於五年以內，再故意犯本件有期徒刑以上
    之罪，均為累犯，各應依刑法第47條第1 項規定加重其刑。
    爰審酌被告2 人貪圖小利，明知其所收受、牙保、購買之自
    行車、機車係贓物，卻仍收受、故買、牙保之，所為不僅助
    長竊盜風氣，亦增加原所有人追回失物之困難度，其犯罪之
    動機、手段、目的均非可取；惟念其犯後坦承犯行，態度尚
    可，兼衡被害人所受損害、部分財物業已發還被害人，被告
    2 人之素行以及所收受、故買、牙保之贓物之財物價值及被
    告之教育程度、職業、家庭經濟狀況等一切情狀，分別量處
    如主文所示之刑及均諭知易科罰金之折算標準，並定其應執
    行刑及易科罰金之折算標準，以資懲儆。至扣案之現金款項
    100 元，係被竊之物所變賣而得之款項，被害人對之尚非不
    得依法主張其權利，爰不予宣告沒收（最高法院二十一年上
    字第五八九號判例參照）。
四、據上論斷，應依刑事訴訟法第273 條之1 第1 項、第299 條
    第1 項前段，刑法第349 條第1 項、第2 項、第47條第1 項
    、第51條第5 款、第41條第1 項前段，刑法施行法第1 條之
    1 ，判決如主文。
本案經檢察官吳明駿到庭執行職務。
中    華    民    國  100     年    5     月    2     日
                  刑事第十九庭   法  官  黃宣撫
以上正本證明與原本無異。
如不服本判決應於收受送達後10日內向本院提出上訴書狀，並應
敘述具體理由；如未敘述上訴理由者，應於上訴期間屆滿後20日
內向本院補提理由書（均須按他造當事人之人數附繕本）「切勿
逕送上級法院」。
中    華    民    國   100    年    5     月    3     日
                                 書記官  葉正昭
附表：
  ┌──┬──────┬────────┬────────┬──────┬───┐
  │編號│犯 罪 時 間 │犯  罪  地  點  │贓物來源        │故買價格    │被害人│
  │    │            │                │                │            │      │
  ├──┼──────┼────────┼────────┼──────┼───┤
  │ 1  │99年10月9日 │高雄市三民區十全│廖新榮徒手竊取捷│600 元      │陳俊麟│
  │    │            │路與德旺街口之停│安特黑色折疊式自│            │      │
  │    │            │車格            │行車1 部（價值約│            │      │
  │    │            │                │8,000元）       │            │      │
  ├──┼──────┼────────┼────────┼──────┼───┤
  │ 2  │99年10月20日│同上            │廖新榮持客觀上足│1,000 元    │陳宗芳│
  │    │            │                │供兇器使用之老虎│            │      │
  │    │            │                │鉗1 支，破壞車鎖│            │      │
  │    │            │                │後竊取美利達黃色│            │      │
  │    │            │                │折疊式自行車1 部│            │      │
  │    │            │                │（價值約6,500 元│            │      │
  │    │            │                │）              │            │      │
  ├──┼──────┼────────┼────────┼──────┼───┤
  │ 3  │99年10月20日│高雄市苓雅區四維│廖新榮持客觀上足│1,700元     │宋傳良│
  │    │晚上9 時30分│四路與自強路口  │供兇器使用之老虎│            │      │
  │    │後某時      │                │鉗1 支，破壞車鎖│            │      │
  │    │            │                │後竊取CENTURION │            │      │
  │    │            │                │橘黑色自行車1 部│            │      │
  │    │            │                │（價值約6,950 元│            │      │
  │    │            │                │）              │            │      │
  ├──┼──────┼────────┼────────┼──────┼───┤
  │ 4  │99年10月30日│高雄市三民區十全│廖新榮持客觀上足│1,000 元    │段光夏│
  │    │            │路與德旺街口之停│供兇器使用之老虎│            │      │
  │    │            │車格            │鉗1 支，破壞車鎖│            │      │
  │    │            │                │後竊取捷安特黑藍│            │      │
  │    │            │                │色自行車1 部（價│            │      │
  │    │            │                │值約30,000元）  │            │      │
  ├──┼──────┼────────┼────────┼──────┼───┤
  │ 5  │99年11月3日 │高雄市三民區博愛│廖新榮持客觀上足│1,600元     │李文貴│
  │    │午後某時    │路與熱河街口    │供兇器使用之老虎│            │      │
  │    │            │                │鉗1 支，破壞車鎖│            │      │
  │    │            │                │後竊取捷安特紅白│            │      │
  │    │            │                │色自行車1 部（價│            │      │
  │    │            │                │值約7,000 元）  │            │      │
  └──┴──────┴────────┴────────┴──────┴───┘
附錄本案論罪科刑法條：
中華民國刑法第349條
（普通贓物罪）
收受贓物者，處3 年以下有期徒刑、拘役或5 百元以下罰金。
搬運、寄藏、故買贓物或為牙保者，處5 年以下有期徒刑、拘役
或科或併科1 千元以下罰金。
因贓物變得之財物，以贓物論。